臺灣高等法院民事裁定　　　　　　　　　100年度抗字第206號
抗　告　人　江木清
抗　告　人　豐鵬欣業股份有限公司
法定代理人　陳樹木
上列抗告人間聲請停止強制執行事件， 抗告人對於中華民國99
年12月31日臺灣桃園地方法院99年度聲字第715號裁定提起抗告
，本院裁定如下：
    主  文
兩造抗告均駁回。
抗告費用由兩造各自負擔。
    理  由
一、本件抗告人豐鵬欣業股份有限公司（下稱豐鵬公司）以其向
    原法院提起99年度重訴字第 434號債務人異議之訴（下稱系
    爭異議之訴）為由，聲請裁定停止原法院99年度司執字第80
    360號清償債務強制執行程序。原法院依強制執行法第 18條
    第 2項之規定，裁定豐鵬公司為債權人即抗告人江木清供擔
    保新台幣（下同）4200萬元後，原法院99年度司執字第8036
    0 號清償債務強制執行程序，在系爭異議之訴判決確定前應
    暫予停止。
二、抗告人江木清抗告意旨略以：豐鵬公司曾就同一事實，向原
    法院提起訴訟，經原法院以其訴於法律上顯無理由，未經言
    詞辯論而以99年度重訴字第 383號院判決駁回；豐鵬公司聲
    請供擔保停止強制執行，亦經原法院99年度聲字第 682號裁
    定及本院100年度抗字第3號裁定駁回在案，現又復行爭執，
    有濫行起訴耗費司法資源之嫌，爰請求廢棄原裁定等語。
三、豐鵬公司抗告意旨則以：強制執行法第18條第 2項並未規定
    擔保必須核定為現金若干，如有必要或債權人已受足額之擔
    保，應無須另覓現金擔保。本件強制執行標的物中，僅「櫃
    位與牌位」部分已有 8億2,373萬8千元之價值，已超過債權
    額1億9,100萬甚多，債權人江木清超額查封抗告人名下財產
    ，使伊無法將資產變現，如再命供現金擔保始得停止強制執
    行程序，對伊顯有不公。請准逕以本件強制執行程序所扣押
    之標的物，於系爭異議之訴訴訟標的價額 2億5466萬1743元
    及原裁定命供擔保金4200萬元之範圍，作為本件停止執行之
    擔保等語，求為廢棄原裁定。
四、按有回復原狀之聲請，或提起再審或異議之訴，或對於和解
    為繼續審判之請求，或提起宣告調解無效之訴、撤銷調解之
    訴，或對於許可強制執行之裁定提起抗告時，法院因必要情
    形或依聲請定相當並確實之擔保，得為停止強制執行之裁定
    ，強制執行法第18條第 2項定有明文。是於強制執行程序開
    始後，債務人因提起異議而聲請裁定停止強制執行時，法院
    於必要情形本即得定相當並確實之擔保，為停止強制執行之
    裁定。又按法院依上開規定裁定准予債務人供擔保停止執行
    ，此項擔保係備供債權人因停止執行所受損害之賠償，其金
    額之多寡，應以債權人因債務人聲請停止執行不當可能遭受
    之損害為衡量。倘已斟酌債權人因債務人聲請停止執行不當
    可能遭受之損害，若無顯著失衡，即非當事人所得任意指摘
    （最高法院98年台抗字第776號裁判意旨參照）。
五、本件經查：
（一）抗告人豐鵬公司前以原法院97年度司執全字第1150號假扣
      押強制執行事件（嗣併入原法院 99年司執字第80360號）
      ，就執行標的物為撤銷查封後復行查封，有違法之虞，而
      提起債務人異議之訴，經原法院以其訴於法律上顯無理由
      判決駁回；其聲請停止執行，亦經原法院以上開異議之訴
      業經駁回，而以99年度聲字第682號、本院100年度抗字第
      3號裁定駁回確定等情，固有原法院99年度重訴字第383號
      判決書、 99年度聲字第682號裁定及本院100年度抗字第3
      號裁定在卷可稽（見本院卷第19至23頁）；惟抗告人豐鵬
      公司於本件所提系爭異議之訴，依其起訴狀所載，係主張
      抗告人江木清違法超額查封其財產，造成其各項損失至少
      有2億5466萬1743元，足為抵銷債權人請求， 而依強制執
      行法第14條第1項、 民法第195條第1項、第216條第1項規
      定，先位聲明為撤銷本件強制執行程序，備位聲明為請求
      抗告人江木清賠償2億5466萬1743元之損害（ 見原法院卷
      第224至238頁），核其主張與其於原法院99年度重訴字第
      383號之主張不同， 依其訴狀所載亦難認其主張於法律上
      顯無理由，原法院因而准抗告人豐鵬公司供擔保後停止強
      制執行程序，核無不合。抗告人江木青以抗告人豐鵬公司
      曾提起債務人異議之訴及聲請強制執行均經法院駁回，指
      摘原裁定不當，非有理由。
（二）又強制執行法第18條第 2項所定擔保，係為保障債權人因
      停止執行所受之損害，而強制執行程序係為確保債權人債
      權之實現，兩者本屬二事，如強制執行程序有超額查封情
      事，抗告人豐鵬公司非不得循異議程序救濟，與本件聲請
      停止強制執行法院所定擔保金額之多寡無關。況供擔保應
      提存現金或相當之有價證券為民事訴訟法第102條第1項定
      有明文，此規定依強制執行法第30條之 1規定，於強制執
      行程序中準用之，抗告人豐鵬公司主張以本件強制執行之
      標的物價值之一部作為停止本件強制執行之擔保，委無足
      取。原裁定既已斟酌債權人江木清因債務人豐鵬公司聲請
      停止執行不當可能遭受之損害，核定抗告人豐鵬公司聲請
      停止執行應供擔保金額，豐鵬公司指摘原裁定所命供擔保
      金額為不當，為無理由，應予駁回。
六、據上論結，本件抗告人江木青、豐鵬公司之抗告均為無理由
    ，爰裁定如主文。
中    華    民    國   100    年    3     月    28    日
                    民事第三庭
                        審判長法  官  林敬修
                              法  官  劉勝吉
                              法  官  張靜女
正本係照原本作成。
本裁定除以適用法規顯有錯誤為理由外，不得再抗告。如提起再
抗告，應於收受後10日內委任律師為代理人向本院提出再抗告狀
。並繳納再抗告費新台幣１千元。
中    華    民    國   100    年    3     月    28    日
                              書記官  蕭麗珍